臺灣高等法院臺中分院刑事裁定
111年度聲字第1553號
聲  請  人  臺灣高等檢察署臺中檢察分署檢察官     
受  刑  人  鍾俊興


上列聲請人因受刑人數罪併罰有二裁判以上，聲請定其應執行之
刑（聲請案號：111年度執聲字第668號），本院裁定如下：
    主  文
鍾俊興犯如附表所示各罪所處之刑，應執行有期徒刑參年肆月。
    理  由
一、聲請意旨略以：受刑人鍾俊興因詐欺數罪，先後經判決確定
    如附表，應依刑法第53條、第51條第5款規定，定其應執行
    之刑，爰依刑事訴訟法第477 條第1 項聲請裁定等語。
二、按裁判確定前犯數罪者，併合處罰之；數罪併罰，有二裁判
    以上者，依第51條之規定，定其應執行之刑，刑法第50條第
    1項、第53條定有明文。又數罪併罰，分別宣告其罪之刑，
    如宣告多數有期徒刑者，於各刑中之最長期以上，各刑合併
    之刑期以下，定其刑期；但不得逾30年，刑法第51條第5款
    亦有明文。次按，刑事訴訟法第370 條第2 項、第3 項，已
    針對第二審上訴案件之定應執行之刑，明定有不利益變更禁
    止原則之適用，分屬不同案件之數罪併罰，倘一裁判宣告數
    罪之刑，曾經定其執行刑，再與其他裁判宣告之刑（或執行
    之刑）定其執行刑時，在法理上亦應同受此原則之拘束（最
    高法院103年度第14次刑事庭會議決議意旨參照），亦即基
    於有利被告之不利益變更禁止原則，分屬不同案件之數罪併
    罰定執行刑，原定執行刑有拘束新定執行刑上限之效果，法
    院裁量所定之刑期上限，自不得較重於「原定執行刑加計新
    宣告刑之總和」（最高法院111年台抗字第52號、110年台抗
    字第1861號刑事裁定意旨參照）。又法院依刑法第51條第5
    款定執行刑者，宜注意刑罰邊際效應隨刑期而遞減及行為人
    所生痛苦程度隨刑期而遞增之情形，並考量行為人復歸社會
    之可能性，妥適定執行刑，而在行為人所犯數罪非惟犯罪類
    型相同，且其行為態樣、手段、動機均相似者，於併合處罰
    時，其責任非難重複之程度更高，應酌定更低之應執行刑。
三、經查：
　㈠受刑人因犯詐欺等數罪，經本院先後判處如附表所示之刑確
    定，有各該案件判決及臺灣高等法院被告前案紀錄表在卷可
    查。茲檢察官聲請定其應執行刑，本院審核認其聲請為合法
    適當，應予准許。受刑人所犯如附表所示之罪，業經本院判
    決定其應執行刑為有期徒刑4年，其中編號1至編號4所示之
    罪部分先行確定（此部分檢察官另行聲請定應執行刑，本院
    以110年度聲字第1004號定應執行有期徒刑2年），編號5至
    編號10所示之罪則經被告提起上訴，由最高法院撤銷發回更
    審，嗣經本院以110年度上更一字第23號判決撤銷改判仍論
    處三人以上共同詐欺取財罪，判處如附表編號5至編號10所
    示之刑，論罪法條與本院前審認定雖無不同，然量刑均較本
    院前審減輕1月，則本院定應執行刑時，不得逾越刑法第51
    條第5 款所定法律之外部界限，即不得重於附表所示各罪宣
    告刑之總和（即有期徒刑30年，因逾30年縮短為30年），亦
    應受內部界限之拘束，即不得重於判決曾定之應執行刑即有
    期徒刑4年，且應考量受刑人在短時間所犯如附表所示各罪
    ，均為侵害他人財產法益之加重詐欺取財罪，其責任非難重
    複之程度較高，依刑罰邊際效益隨刑期遞減而行為人所生痛
    苦隨刑期而遞增，理應酌定較低之應執行刑。並審酌受刑人
    所犯如附表各罪之整體犯罪非難評價、各行為所侵害法益異
    同、數罪對法益侵害之加重效應、罪數所反映之受刑人人格
    特性與犯罪傾向、社會對此部分犯罪行為處罰之期待，並考
    量自由裁量之範圍，應受實現刑罰公平性，裁量時應遵守之
    比例原則、公平正義原則等內部性界限，以及本院通知受刑
    人到庭陳述意見，受刑人並未到庭等一切情形，合併定其應
    執行之刑如主文所示。
四、爰依刑事訴訟法第477 條第1 項，刑法第50條第1 項前段、
    第53條、第51條第5 款，裁定如主文。
中　　華　　民　　國　　111 　年　　8 　　月　　16　　日
        　　刑事第一庭   審判長 法　官  江  德  千
　　　　　　　　　　　　　　    法　官  簡  源  希
　　　　　　　　　　　　　　 　 法　官  高  增  泓   
以上正本證明與原本無異。     
如不服本裁定，得於收受送達後5日內向本院提出抗告書狀(須附
繕本)。因疫情而遲誤不變期間，得向法院聲請回復原狀。

                                書記官  劉  雅  玲
　　　　　　　　　　　　　　　　
中　　華　　民　　國　　111 　年　　8 　　月　　16　　日
附表：受刑人鍾俊興定應執行刑案件一覽表　　　
編號  1 2 3 罪名  加重詐欺 加重詐欺 加重詐欺 宣告刑  有期徒刑1年4月 （共6罪） 有期徒刑1年10月 有期徒刑1年6月 犯罪日期  108/05/05、108/05/07、108/05/11、108/05/16、108/05/17、108/05/18 108/05/08～108/06/13 108/05/21 偵查(自訴)機關年度及案號  臺中地檢108年度偵字第20355號等 臺中地檢108年度偵字第20355號等 臺中地檢108年度偵字第20355號等 最 後 事 實 審 法 院 本院 本院 本院  案 號 109年度上訴字 第939號 109年度上訴字 第939號 109年度上訴字 第939號  判決日 期 109/08/26 109/08/26 109/08/26 確定 判決 法 院 最高法院 最高法院 最高法院  案 號 109年度台上字 第5513號 109年度台上字 第5513號 109年度台上字 第5513號  判決確定日 期 109/12/31 109/12/31 109/12/31 是否為得易科罰金、得易服社會勞動之案件  均否 均否 均否  備註  1.臺中地檢110年度執更字第2533號。 2.編號1至編號4經定應執行有期徒刑2年。   

(續上頁)
編號  4 5 6 罪名  加重詐欺 加重詐欺 加重詐欺 宣告刑  有期徒刑1年5月 （共2罪） 有期徒刑1年4月 （共6罪） 有期徒刑1年3月 （共10罪） 犯罪日期  108/05/27、108/05/29 108/05/05、108/05/17、108/05/18、108/05/25、108/05/28、108/05/30 108/05/09-108/05/10、 108/05/09、108/05/13、108/05/16、108/05/19、 108/05/22、108/05/28、 108/05/30、108/05/31(2次) 偵查(自訴)機關年度及案號  臺中地檢108年度偵字第20355號等 臺中地檢108年度偵字第20355號等 臺中地檢108年度偵字第20355號等 最 後 事 實 審 法 院 本院 本院 本院  案 號 109年度上訴字 第939號 110年度上更一字 第23號 110年度上更一字 第23號  判決日 期 109/08/26 110/12/14 110/12/14 確定 判決 法 院 最高法院 最高法院 最高法院  案 號 109年度台上字 第5513號 111年度台上字 第1792號 111年度台上字 第1792號  判決確定日 期 109/12/31 111/06/16 111/06/16 是否為得易科罰金、得易服社會勞動之案件  均否 均否 均否  備註  1.臺中地檢110年度執更字第2533號。 2.編號1至編號4經定應執行有期徒刑2年。 臺中地檢111年度執字第8003號。  

(續上頁)
編號  7 8 9 罪名  加重詐欺 加重詐欺 加重詐欺 宣告刑  有期徒刑1年5月 （共9罪） 有期徒刑1年6月 有期徒刑1年7月 犯罪日期  108/05/18、108/05/19(2次)、108/05/20、108/05/23、108/05/24、108/05/26、108/05/29、108/05/31 108/05/21 108/05/25 偵查(自訴)機關年度及案號  臺中地檢108年度偵字第20355號等 臺中地檢108年度偵字第20355號等 臺中地檢108年度偵字第20355號等 最 後 事 實 審 法 院 本院 本院 本院  案 號 110年度上更一字 第23號 110年度上更一字 第23號 110年度上更一字 第23號  判決日 期 110/12/14 110/12/14 110/12/14 確定 判決 法 院 最高法院 最高法院 最高法院  案 號 111年度台上字 第1792號 111年度台上字 第1792號 111年度台上字 第1792號  判決確定日 期 111/06/16 111/06/16 111/06/16 是否為得易科罰金、得易服社會勞動之案件  均否 均否 均否 備註  臺中地檢111年度執字第8003號。   

(續上頁)
編號  10 以下空白 以下空白 罪名  加重詐欺   宣告刑  有期徒刑1年8月    犯罪日期  108/05/28   偵查(自訴)機關年度及案號  臺中地檢108年度偵字第20355號等   最 後 事 實 審 法 院 本院    案 號 110年度上更一字 第23號    判決日 期 110/12/14   確定 判決 法 院 最高法院    案 號 111年度台上字 第1792號    判決確定日 期 111/06/16   是否為得易科罰金、得易服社會勞動之案件  均否    備註  臺中地檢111年度執字第8003號。